臺灣臺北地方法院民事裁定　　　　　　　　　　　　　九十三年度小上字第八三號
　　上　訴　人　台北市觀光協會
　　法定代理人　乙○○
　　被上訴人　　丙○○○有限公司
　　法定代理人　甲○○
當事人間請求返還廣告費事件，上訴人對於中華民國九十三年二月二十六日臺灣臺北
地方法院臺北簡易庭九十三年度北小字第五三一號第一審判決提起上訴，本院裁定如
下：
    主  文
上訴駁回。
第二審訴訟費用新台幣壹仟伍佰元由上訴人負擔。
    理  由
一、本件被上訴人於原審起訴請求上訴人應給付五千元及法定利息，核其訴訟標的金
    額在十萬元以下，依民事訴訟法第四百三十六條之八第一項規定，應適用小額訴
    訟程序，合先敘明。
二、按對於小額程序第一審裁判之上訴或抗告，非以其違背法令為理由，不得為之，
    民事訴訟法第四百三十六條之二十四第二項定有明文。又依同法第四百三十六條
    之三十二第二項準用第四百六十八條規定，判決不適用法規或適用不當者，為違
    背法令；而判決有同法第四百六十九條第一款至第五款情形之一者為當然違背法
    令。是當事人提起上訴，如依同法第四百三十六條之二十五規定，以小額程序之
    第一審判決有不適用法規或適用法規不當為理由時，其上訴狀或理由書應該具體
    指摘，並揭示該法規之條項或其內容，若係成文法以外之法則，應揭示該法則之
    旨趣，倘為司法院解釋或最高法院之判例，則應揭示該判解之字號或其內容，或
    揭示如何當然違背法令之事實；若當事人以原審判決違背經驗法則、證據法則為
    理由，提起上訴者，其上訴狀或其理由書應有具體之指摘，並揭示該經驗法則、
    證據法則，上訴狀如未依此項方法表明者，即難認為已對第一審判決之違背法令
    有具體之指摘（最高法院七十一年度臺上字第三一四號、七十一年臺上字第四八
    ○號判例參照）。
三、經查，本件上訴人對於小額程序之第一審判決提起上訴，依其上訴狀所載，主要
    理由乃被上訴人申請為上訴人特約店，所繳交新台幣五千元為年費，其係在特約
    店申請表上簽章，非在消費指南廣告委刊單上簽章，特約店申請表上亦無答應於
    九十二年八月或各季出刊，而特約店非廣告廠商，此二者不能混淆，上訴人所發
    行之特約店別冊及觀光報均係免費刊載特約店，上訴人亦會製作精美之特約店招
    牌供吊掛，諸此費用均不止五千元。被上訴人曾要求退費，上訴人承諾在未製作
    特約店招牌情況下退費，如已製作完成特約店招牌，即應扣除製作成本費五百元
    及贈送廣告拍攝刊登費二千五百元，合計三千元，原審判決上訴人應如數退還五
    千元，自有誤解云云。上訴人上開說明，顯然係就事實爭議再為陳述，並未說明
    原審判決有何違背法令之處，而原審就本件有關費用之性質及被上訴人所為請求
    是否可採等爭議已為詳盡說明，並得出上訴人應返還系爭五千元款項及法定利息
    之結論，核其認事用法均無違誤之處，上訴人僅以原審之認定不符其主觀期待，
    即認為原審之認定事實違反法令云云，對於原審所為判決究係何處違背法令則未
    置一詞，反而累文陳述兩造已不爭執之歷次協調過程，以此主張原審判決違背法
    令，揆諸前揭說明，自不得謂已合法表明上訴理由，其上訴不合程式，顯難認為
    合法，自應以裁定駁回之。
三、本件上訴人之上述既無理由，第二審訴訟費用新台幣壹仟伍佰元自應由上訴人負
    擔，附此敘明。
四、爰依民事訴訟法第四百三十六條之三十二、第四百三十六條之十九第一項、第四
    百四十四條第一項前段、第九十五條、第七十八條，裁定如主文。
中　　　華　　　民　　　國　　九十三　　年　　八　　　月　  　三十一　　日
                                民事第二庭審判長法  官  丁蓓蓓
                                                法  官  黃雯惠
                                                法  官  汪漢卿
正本係照原本作成
不得抗告
中　　　華　　　民　　　國　　九十三　　年　　八　　　　月　　三十一　　日
                                                書記官  許婉如
